【裁判字號】    95,易,196
【裁判日期】    951116
【裁判案由】    毒品危害防制條例
【裁判全文】
臺灣宜蘭地方法院刑事判決               95年度易字第196號
公  訴  人  臺灣宜蘭地方法院檢察署檢察官
被      告  甲○○
選任辯護人  郭美春律師
上列被告因毒品危害防制條例案件，經檢察官提起公訴（95年度
毒偵字第215號），本院判決如下：
    主  文
甲○○施用第貳級毒品，累犯，處有期徒參月，如易科罰金，以
銀元參佰元即新臺幣玖佰元折算壹日。
    事實及理由
一、構成犯罪事實：
    甲○○於民國93年間因違反槍砲彈藥刀械管制條例案件，經
    法院判處有期徒刑8月確定，並於94年12月25日執行完畢。
    又於92年間因施用毒品案件，經觀察、勒戒後，認無繼續施
    用毒品之傾向，於92年3月7日執行完畢釋放，並由臺灣宜蘭
    地方法院檢察署檢察官於92年3月7日，以91年度毒偵字第77
    4號為不起訴處分確定。詎其不知悔改，於觀察、勒戒執行
    完畢釋放後，5年內復基於施用第二級毒品安非他命之犯意
    ，於94年12月31日上午某時，在宜蘭縣冬山鄉○道路田邊，
    以將安非他命置入玻璃球內燒烤吸食其煙之方式，施用第二
    級毒品安非他命1次。嗣於95年1月2日23時10分許，經其同
    意採集尿液，送驗結果呈甲基安非他命陽性反應。
二、認定犯罪事實所憑之證據及理由：
（一）被告甲○○於本院審理中之自白。
（二）宜蘭縣警察局刑警隊偵辦第一、二級毒品案件犯罪嫌疑尿
      液送驗編號及姓名對照表、慈濟大學濫用藥物檢驗中心檢
      驗總表、憲兵司令部刑事鑑識中心95年9月20日（95）安
      鑑字第01615號鑑驗通知書各1份，可證被告有施用安非他
      命之事實。
（三）臺灣宜蘭地方法院檢察署檢察官91年度毒偵字第774號不
      起訴處分書、臺灣宜蘭地方法院檢察署刑案資料查註紀錄
      表、法務部全國檢察官線上查詢刑案人犯在監所最新資料
      報表各1份，可證被告於觀察、勒戒執行完畢釋放後，5
      年內再犯毒品危害防制條例第10條之罪。
（四）上開（二）、（三）證據，足以佐證被告首開自白與事實
      相符。
三、論罪科刑之理由：
（一）按被告行為後，94年2月2日修正公布之刑法（下稱新法）
      已於95年7月1日施行，新法第2條第1項規定：「行為後法
      律有變更者，適用行為時之法律。但行為後之法律有利於
      行為人者，適用最有利於行為人之法律。」，係規範行為
      後法律變更所生新舊法律比較適用之準據法，於新法施行
      後，自應適用新法第2條第1項之規定，為「從舊從輕」之
      比較；又比較新舊法時，應就罪刑有關之共犯、未遂犯、
      想像競合犯、牽連犯、連續犯、結合犯，以及累犯加重、
      自首減輕暨其他法定加減原因（如身分加減）與加減比例
      等一切情形，本於統一性及整體性原則，綜其全部罪刑之
      結果而為比較（最高法院95年度第8次刑事庭會議決議參
      照）。經查：
   1、修正前刑法第47條規定：「受有期徒刑之執行完畢，或受
      無期徒刑或有期徒刑一部之執行而赦免後，5年以內再犯
      有期徒刑以上之罪者，為累犯，加重本刑至二分之一。」
      ，修正後刑法第47條第1項規定：「受徒刑之執行完畢，
      或一部之執行而赦免後，5年以內故意再犯有期徒刑以上
      之罪者，為累犯，加重本刑至二分之一。」，惟因本件被
      告係故意犯罪，是比較新舊法之結果，新法並非較有利於
      被告。
   2、依修正前刑法第41條第1項前段之規定及刪除前罰金罰鍰
      提高標準條例第2條前段之規定，易科罰金之折算標準，
      應以銀元300元折算1日，經換算為新臺幣後，應以新臺幣
      900元折算為1日。修正後刑法第41條第1項前段則規定「
      犯最重本刑為5年以下有期徒刑以下之刑之罪，而受6個月
      以下有期徒刑或拘役之宣告者，得以新臺幣1,000元、2,0
      00元或3,000元折算1日，易科罰金。」，是比較新舊法之
      結果，舊法即行為時法有利於被告。
   3、綜合上開新舊法比較之結果，顯然以舊法即行為時法有利
      於被告，依前揭刑法第2條第1項前段規定，本件即應一體
      適用行為時法即95年7月1日修正生效施行前刑法規定、95
      年7月1日刪除前罰金罰鍰提高標準條例第2條規定。
（二）次按安非他命屬毒品危害防制條例第2條第2項第2款所定
      之第二級毒品。故被告甲○○所為，係犯毒品危害防制條
      例第10條第2項之施用第二級毒品罪。
（三）被告持有第二級毒品安非他命之低度行為，為施用第二級
      毒品之高度行為所吸收，不另論處。
（四）被告於93年間因違反槍砲彈藥刀械管制條例案件，經法院
      判處有期徒刑8月確定，並於94年12月25日執行完畢，此
      有臺灣高等法院被告前案紀錄表1份在卷可參，其於5年以
      內故意再犯本件有期徒刑以上之罪，應依修正前刑法第47
      條規定，論以累犯，並加重其刑。
（五）審酌被告有詐欺、過失致死、槍砲彈藥刀械管制條例之犯
      罪前科，有臺灣高等法院被告前案紀錄表1份在卷可參，
      素行尚非相當良好，與被告施用毒品之次數僅1次，和施
      用毒品足以造成神經方面損害，並容易引起財產、暴力方
      面犯罪，及被告犯罪後坦承犯行，態度良好等一切情狀，
      量處如主文所示之刑，並諭知易科罰金之折算標準。
四、適用之法律：
（一）程序法方面：刑事訴訟法第299條第1項前段。
（二）實體法方面：毒品危害防制條例第10條第2項，現行刑法
      第11條前段、第2條第1項前段，95年7月1日修正生效前刑
      法第47條、第41條第1項前段，95年7月1日刪除前罰金罰
      鍰提高標準條例第2條，現行法規所定貨幣單位折算新臺
      幣條例第2條。。
本案經檢察官沈念祖到庭執行職務。
中    華    民    國    95    年    11    月  16     日
                  刑事第四庭    審判長法  官  林楨森
                                      法  官  謝佩玲
                                      法  官  蘇錦秀
以上正本證明與原本無異。
如不服本判決應於收受本判決後10日內向本院提出上訴書狀，其
未敘述上訴理由者，並得於提起上訴後10日內向本院補提理由書
狀(均須按他造當事人之人數附繕本)「切勿逕送上級法院」。
                                      書記官  葉瑩庭
中    華    民    國    95    年    11    月    16    日
【附錄本案論罪科刑法條】
★毒品危害防制條例第10條：
施用第1級毒品者，處6月以上5年以下有期徒刑。
施用第2級毒品者，處3年以下有期徒刑。


司法院資訊處製作；財團法人民間司法改革基金會備份。
